臺灣板橋地方法院刑事判決　　　　　　 94年度簡上字第485號
上　訴　人　臺灣板橋地方法院檢察署檢察官
被　　　告　甲○○
上列上訴人因被告毀損案件，不服本院刑事第十五庭中華民國94
年6 月17日94年度簡字第2498號第一審判決（聲請簡易判決處刑
案號：臺灣板橋地方法院檢察署94年度偵緝字第908 號），提起
上訴，本院管轄之第二審合議庭判決如下：
    主  文
上訴駁回。
    事實及理由
一、本案經本院審理結果，認原審以被告甲○○係犯刑法第354
    條之毀損器物罪，且係累犯，遂引用刑事訴訟法第449 條第
    1 項前段、第3 項、第454 條第2 項、刑法第354 條、第47
    條、第42條第2 項、罰金罰鍰提高標準條例第1 條前段、第
    2 條之規定，逕以簡易判決處刑，量科被告罰金2 千元，並
    諭知如易服勞役，以3 百元折算1 日，認事用法及量刑均無
    不當，應予維持，並引用原審判決書記載之事實、證據及理
    由（詳如附件）。惟另補充及更正如下：
  (一)被告前因違反動產擔保交易法案件，經本院於民國92年6 月
    30日以92年度簡字第1059號判處有期徒刑2 月，並於同年7
    月21日確定，嗣經入監執行而於同年12月20日執行完畢。
  (二)被告拉扯告訴人乙○○，致使告訴人之衣服、眼鏡之外形及
    其特定目的之可用性，均顯有不良之改變，足以生損害於告
    訴人，核被告此部分所為，係「損壞」告訴人之衣服、眼鏡
    ，而非「致令不堪用」，其理甚屬灼然。原審判決引用檢察
    官聲請簡易判決處刑書所載之犯罪事實，固核符真實，惟該
    聲請書犯罪事實欄除記載被告所為係「損壞」告訴人之衣服
    及眼鏡外，復於其後記載「致令不堪使用」等字眼，容屬贅
    載，應予更正。
  (三)告訴人於警詢中所述，係屬傳聞證據，其復未於本院審判中
    到庭作證，則其於警詢中所述自無適用刑事訴訟法第159 條
    之2 傳聞例外規定之餘地，依同法第159 條第1 項，不得作
    為本件判決之證據。至告訴人於偵查中向檢察官所為之陳述
    ，乃以證人之身分具結陳述，且查無顯有不可信之情況，依
    刑事訴訟法第159 條之1 第2 項規定，自得作為本件證據使
    用。
二、檢察官上訴意旨略以：被告迄今不但未賠償，亦未和解，其
    惡性非輕，且告訴人亦未當庭表示意見，原審僅科被告罰金
    2 千元，量刑顯屬過輕，爰請將原判決撤銷，另為適當之判
    決等語。經查：
  (一)原審審酌被告被告之素行、智識程度、犯罪動機、目的、手
    段、對告訴人所造成之損壞程度、犯後態度及其迄今尚未與
    告訴人達成和解等一切情狀，酌情對被告量科罰金2 千元，
    並諭知如易服勞役，以3 百元折算1 日。經核原審業已參酌
    本件量刑上所應參酌之各項情狀，包含被告於原審判決時猶
    未與告訴人達成和解或有所賠償在內，原審均已有所參酌，
    認事用法均無不合，量刑亦稱妥適，洵非過於至鉅或過輕，
    適足以有效懲儆及教化被告，縱被告迄至本件上訴之初猶未
    與告訴人達成和解，亦難執此認原審之量刑有何不當。是檢
    察官上訴意旨認原審量刑過輕云云，容無足取。
  (二)又於法院第一審簡易判決處刑程序中，如被告業已自白或依
    其他現存證據已足認定其犯罪者，法院本得逕以簡易判決處
    刑，自毋庸再傳喚告訴人，令其表示意見（參照刑事訴訟法
    第449 條第1 項），是上訴意旨認原審未讓告訴人當庭表示
    意見云云，自有誤會。嗣本院於準備程序及審判程序均有傳
    喚告訴人到庭，惟告訴人經合法傳喚無正當理由均未到庭，
    即非本院未賦予其陳述意見之機會，本院自仍得依法逕行審
    判（參照刑事訴訟法第271 條第2 項但書），其理至明。
三、綜上所述，檢察官提起上訴，指摘原審判決量刑過輕云云，
    洵屬無據，應予駁回。
四、至被告經本院合法傳喚，無正當理由不到庭，依刑事訴訟法
    第455 條之1 第3 項準用同法第371 條規定，自得不待其到
    庭陳述，逕行判決，附此敘明。
據上論斷，依刑事訴訟法第455 條之1 第3 項、第371 條、第36
8 條、第373 條，判決如主文。
本案經檢察官黃仙宜到庭執行職務。
中　　華　　民　　國　　94　　年　　11　　月　　24　　日
                  刑事第十三庭  審判長法官  戴嘉清
                                      法官  林晏鵬
                                      法官  陳信旗
以上正本證明與原本無異
本判決不得上訴。
　　　　　　　　　　　　　　　　　　書記官　陳昭綾
中　　華　　民　　國　　94　　年　　11　　月　　24　　日
